# 募集资金报告的范围。

提问人：xd860205 时间：2019-02-26 14:36:51
请教各位老师。上市公司对员工有以股份结算的股份支付计划，会收到员工的购买股份的资金，此不属于募集资金报告范畴吧。

回答人：chenyiwei
一般理解不属于。一方面金额较小，另一方面这些资金也并没有限定用途，未要求设立专户管理等，客观上不具备出具该专项报告的条件。

提问人：xd860205 时间：2019-02-26 18:52:08
谢谢陈版。如果去年募集资金已使用完毕，今年未新增募集资金，是否就可以不再出具募集资金的鉴证报告了

回答人：chenyiwei
可以不用。